【裁判字號】    98,訴,1314
【裁判日期】    990630
【裁判案由】    違反毒品危害防制條例
【裁判全文】
臺灣彰化地方法院刑事判決              98年度訴字第1314號
公  訴  人  臺灣彰化地方法院檢察署檢察官
被      告  丁○○
選任辯護人  汪紹銘  律師
被      告  丙○○
選任辯護人  蔡嘉容  律師
上列被告等因違反毒品危害防制條例案件，經檢察官提起公訴（
98年度偵字第4585、4593號），本院判決如下：
    主  文
丁○○所犯如附表一、二所示之罪，各處如附表一、二所示之刑
。應執行有期徒刑年，扣案如附表五編號一所示之物，均沒收
銷燬之，編號二至六所示之物，均沒收，未扣案之販賣毒品所得
，其中新臺幣壹萬貳仟肆佰元即附表一所示部分沒收，如全部或
一部不能沒收時，以其財產抵償之，其中新臺幣壹仟捌佰元即附
表二所示部分，與丙○○連帶沒收，如全部或一部不能沒收時，
以其二人財產抵償之。
丙○○所犯如附表二所示之罪，各處如附表二所示之刑。應執行
有期徒刑貳年，扣案如附表五編號四、五所示之物，均沒收，未
扣案之販賣毒品所得，新臺幣壹仟捌佰元即附表二所示部分，與
丁○○連帶沒收，如全部或一部不能沒收時，以其二人財產抵償
之。
    犯罪事實
一、丁○○、丙○○均明知MDMA（亞甲基雙氧甲基安非他命，俗
    稱搖頭丸）、愷他命（Ketamine，俗稱K 他命）分別係毒品
    危害防制條例第2 條第2 項第2 款、第3 款所規定之第二、
    三級毒品；且MDMA係安非他命類，並經行政院衛生署明令公
    告禁止使用，屬藥事法第22條第1 項第1 款所稱之禁藥；愷
    他命則經行政院衛生署明令公告列為管制藥品，除依藥事法
    相關規定製造之針劑外，係屬藥事法第20條第1 項第1 款所
    稱未經核准擅自製造之偽藥，未經許可，均不得擅自販賣，
    竟單獨或共犯下列犯行：(一)丁○○意圖營利，基於販賣第二
    級毒品MDMA、第三級毒品愷他命之犯意，於附表一所示之時
    間、地點，以如附表一所示之價格，各販售如附表一所示之
    毒品予附表一所示之人；(二)丁○○與丙○○意圖營利，共同
    基於販賣第二級毒品MDMA、第三級毒品愷他命之犯意聯絡，
    於附表二所示之時間、地點，以如附表二所示之價格，各販
    售如附表二所示之毒品予附表二所示之人（各次販賣毒品之
    時點，業經公訴人更正如附表一、二所示）。
二、案經彰化縣警察局移送臺灣彰化地方法院檢察署檢察官偵查
    起訴。
    理  由
壹、證據能力部分：
一、按被告以外之人於審判外之言詞或書面陳述，除法律有規定
    者外，不得作為證據，刑事訴訟法第159 條第1 項定有明文
    。本件如附表一、二所示之證人於警詢中所為之陳述，均屬
    審判外之陳述，依首揭法條規定，原則上亦無證據能力。然
    被告以外之人於審判外之陳述，雖不符刑事訴訟法第159 條
    之1 至之4 之規定，而經當事人於審判程序同意作為證據，
    法院審酌該言詞陳述或書面陳述作成時之情況，認為適當者
    ，亦得為證據。當事人、代理人或辯護人於法院調查證據時
    ，知有第159 條第1 項不得為證據之情形，而未於言詞辯論
    終結前聲明異議者，視為有前項之同意，此刑事訴訟法第15
    9 條之5 亦定有明文。本件被告丁○○、丙○○及其等之辯
    護人於本院審理中對證據能力亦不爭執，且至言詞辯論終結
    前，就前開證人等言詞之證據能力亦未聲明異議。再前開證
    人等之陳述，未經被告等主張有何非出於自由意志之情形，
    是本件認為容許渠等陳述之證據能力，亦無不當，應依刑事
    訴訟法第159 條之5 之規定，認前開證人等上開之證述具有
    證據能力。
二、次按，被告以外之人於偵查中向檢察官所為陳述，除顯有不
    可信之情況者外，得為證據，刑事訴訟法第159 條之1 第2
    項定有明文。偵查中對被告以外之人（包括證人、鑑定人、
    告訴人、被害人及共同被告等）所為之偵查筆錄，或被告以
    外之人向檢察官所提之書面陳述，性質上均屬傳聞證據。惟
    現階段刑事訴訟法規定檢察官代表國家偵查犯罪、實施公訴
    ，依法其有訊問被告、證人及鑑定人之權，證人、鑑定人且
    須具結，而實務運作時，檢察官偵查中向被告以外之人所取
    得之陳述，原則上均能遵守法律規定，不致違法取供，其可
    信度極高，職是，被告以外之人前於偵查中已具結而為證述
    ，除反對該項供述得具有證據能力之一方，已釋明「顯有不
    可信之情況」之理由外，不宜以該證人未能於審判中接受他
    造之反對詰問為由，即遽指該證人於偵查中之陳述不具證據
    能力。本件如附表一、二所示之證人於檢察官偵查中所為之
    陳述，被告等及其辯護人未曾提及檢察官在偵查時有不法取
    供之情形，亦未釋明上開證人之供述有顯不可信之情況，依
    上說明，其於偵查中之證言自具有證據能力，合先敘明。
三、再按，司法警察依據監聽錄音結果予以翻譯而製作之監聽（
    或稱通訊監察）譯文，乃監聽錄音內容之顯示，為學說上所
    稱之派生證據，屬於文書證據之一種，於被告或訴訟關係人
    對其譯文之真實性發生爭執或有所懷疑時，法院固應依刑事
    訴訟法第165 條之1 第2 項規定，以適當之設備，顯示該監
    聽錄音帶之聲音，以踐行調查證據之程序，俾確認該錄音聲
    音是否為通訊者本人及其內容與監聽譯文之記載是否相符；
    或傳喚該通訊者；或依其他法定程序，為證據調查。倘被告
    或訴訟關係人對該通訊監察譯文之真實性並不爭執，即無勘
    驗辨認其錄音聲音之調查必要性，法院於審判期日如已踐行
    提示監聽譯文供當事人辨認或告以要旨，使其表示意見等程
    序並為辯論者，該譯文即與播放錄音有同等價值，自有證據
    能力（最高法院98年度臺上字第7312、7563號判決意旨參照
    ）。查本件監聽過程確經法院核發通訊監察書，此有本院97
    年聲監字第356 號、97年聲監續字第288 號、98年聲監字第
    80、150 號、98年聲監續字第67、182 、211 、212 、213
    號通訊監察書在卷為憑，且被告等及其辯護人於本院審判程
    序，對此監聽譯文之真實性亦不爭執，揆諸上開說明及實務
    見解，本件卷附之通訊監察譯文，依法均具有證據能力。
貳、實體部分：
一、上開犯罪事實，業據被告2 人於檢察官偵查中及本院審理時
    坦承不諱，核與如附表一、二所示之證人於警詢及檢察官偵
    查中之證述均相符，並有扣案如附表五所示之物、附表三、
    四所示行動電話通訊監察譯文、扣押筆錄、扣押物品目錄表
    在卷可證；此外，附表五編號一至三所示之物，經檢驗後分
    別檢出第二級毒品MDMA（含微量甲基安非他命）、第三級毒
    品愷他命成分（驗後淨重均如附表五編號一至三所示），有
    內政部警政署刑事警察局98年7 月24日刑鑑字第0980087745
    號鑑定書在卷為憑（見本院卷一第191 頁），足認被告2 人
    之自白應與事實相符。從而，本件事證明確，被告等上開犯
    行洵堪認定。
二、按販賣毒品之所謂販賣行為，須行為人主觀上有營利意圖，
    且客觀上有販入或賣出毒品行為，即足構成，至於實際上是
    否已經獲利，則非所問；必也始終無營利之意思，而以原價
    或低於原價有償讓與他人，方難謂為販賣行為，而僅得以轉
    讓罪論處（參照最高法院93年度臺上字第1651號判決要旨）
    。又販賣毒品係政府嚴予查緝之違法行為，且可任意分裝或
    增減其分量，各次買賣之價格，當亦各有差異，隨供需雙方
    之資力、關係之深淺、需求之數量、貨源之充裕與否、販賣
    者對於資金之需求如何即殷切與否，以及政府查緝之態度，
    進而為各種不同之風險評估，而為機動性之調整，因之販賣
    之利得，除經坦承犯行，或帳冊價量均記載明確外，委難察
    得實情，是縱未確切查得販賣賺取之實際差價，但除別有事
    證，足認係按同一價格轉讓，確未牟利之情形外，尚難執此
    認非法販賣之事證有所不足，致知過坦承者難辭重典，飾詞
    否認者反得逞僥倖，而失情理之平。況，販賣者從各種「價
    差」或「量差」或係「純度」謀取利潤方式，或有差異，然
    其所圖利益之非法販賣行為目的，則屬相同，並無二致；衡
    諸毒品取得不易，量微價高，依一般社會通念以觀，凡為販
    賣之不法勾當者，倘非以牟利為其主要誘因及目的，應無甘
    冒被查緝法辦重刑之危險，平白無端義務為該買賣之工作，
    是其販入之價格必較售出之價格低廉，而有從中賺取買賣差
    價牟利之意圖及事實，應屬符合論理法則且不違背社會通常
    經驗之合理判斷。查被告等與附表一、二所示之人並非至親
    或錢財共通關係，若無藉此牟利之情，自無費心自甘承受重
    典，而涉犯販賣第二級毒品MDMA及第三級毒品愷他命之必要
    ，益見被告等主觀上應具有營利之意圖甚明。
三、次按，安非他命類（Amphetamine-like）藥品，對中樞神經
    具有強烈興奮作用，服用後會引起不安、頭昏、顫抖、亢進
    性反應、失眠、焦慮、譫妄，並產生耐藥性、依賴性、欣慰
    感等副作用，前經行政院衛生署分別於民國68年7 月7 日以
    衛署藥字第221433號、69年12月8 日以衛署藥字第30114 號
    公告，列為不准登記藥品及禁止使用各在案。復經同署於75
    年7 月11日以衛署藥字第597627號公告，安非他命類（Amph
    etamine-like）藥品包括Amphetamine,Dexamphetamine, Me
    thamphetamine 與其衍生物之鹽類及製劑，一概禁止使用。
    又經同署於79年10月9 日以衛署藥字第904142號公告，安非
    他命類（Amphetamine-like）藥品列入麻醉藥品管理條例第
    2 條第4 款所定「化學合成類麻醉藥品」管理，並禁止於醫
    療上使用，故亞甲基雙氧甲基安非他命（MDMA）其性質上仍
    不失為禁藥，不因列入「化學合成類麻醉藥品」管理，而有
    所變異，自不得非法持有及轉讓，業經行政院衛生署於98年
    2 月10日以衛署藥字第0980309854號函闡明在卷（見本院卷
    二第37頁反面）；另愷他命（Ketamine）成分應屬藥品管理
    ，同時亦列屬管制藥品管理條例第3 條所稱之第三級管制藥
    品，亦係毒品危害防制條例第2 條所規範之第三級毒品，其
    藥品類別為「須由醫師處方使用」。且查尚未列屬藥事法第
    22條第1 項第1 款所稱經行政院衛生署明令公告禁止製造、
    調劑、輸入、輸出、販賣或陳列之毒害藥品之禁藥，但藥品
    之製造或輸入或調劑，應依相關法令規定辦理，而經行政院
    衛生署核准登記之愷他命製劑，僅有針劑4 筆等情，此有行
    政院衛生署食品藥物管理局99年3 月19日FDA 消字第099001
    3233號函、99年4 月9 日FDA 管字第0990016960號函及檢附
    許可文件在卷可稽（見本院卷一第214 、217 至223 頁）。
    查本件所查獲之愷他命為紫色圓錠及白色晶體，如附表五編
    號二、三所示，均非注射針劑，其非主管機關所核准許可製
    造之管制藥品，堪以認定；參以，國內曾查獲多起違法製造
    愷他命之案例，復無卷證資料足證明被告等係第一手取得愷
    他命之人而可明確得知該愷他命之來源以為認定，亦無其他
    積極證據足認係經由國外非法進口，故依經驗法則判斷本件
    被告等所持有之愷他命，應屬國內違法所製造之偽藥無誤。
    次按，一犯罪行為同時有二種以上之法律規定可資處罰者，
    為法條競合，應先依「重法優於輕法」、「後法優於前法」
    等法理，以決定適用之法律，如行為後處罰之法律有變更，
    再依刑法第2 條規定為新舊法之比較適用；是明知MDMA為禁
    藥及愷他命為偽藥而販賣予他人，除各應成立毒品危害防制
    條例第4 條第2 項、第3 項之販賣第二級、第三級毒品罪外
    ，亦同時分別構成藥事法第83條第1 項之販賣禁藥罪與販賣
    偽藥罪，均為一犯罪行為同時有二種法律可資處罰之法條競
    合，應依「重法優於輕法」、「後法優於前法」法理，擇一
    處斷。而93年4 月21日修正公布，同年月23日施行之藥事法
    第83條第1 項明文規定販賣禁藥（偽藥）罪，其法定刑為「
    7 年以下有期徒刑，得併科新臺幣（下同）5 百萬元以下罰
    金。」；又毒品危害防制條例於87年5 月20日公布，同年月
    22日生效，該條例第2 條第2 項第2 款、第3 款復分別將MD
    MA、愷他命列為第二級毒品、第三級毒品，同法第4 條第2
    項、第3 項亦各定有販賣第二級毒品罪、販賣第三級毒品罪
    ，法定刑分別為「無期徒刑或7 年以上有期徒刑，得併科7
    百萬元以下罰金。」、「處5 年以上有期徒刑，得併科5 百
    萬元以下罰金。」；故毒品危害防制條例第4 條第2 項及第
    3 項之法定本刑，均顯較修正後藥事法第83條第1 項之法定
    本刑之罪為重，是依前述「重法優於輕法」之法理，販賣第
    二級毒品MDMA、第三級毒品愷他命，均應分別優先適用毒品
    危害防制條例第4 條第2 項、第3 項之規定處斷（最高法院
    98年度臺上字第3569號、99年度臺上字第2041號判決意旨參
    照）。
三、再按，行為後法律有變更者，適用行為時之法律。但行為後
    之法律有利於行為人者，適用最有利於行為人之法律，刑法
    第二條第一項定有明文。此一規定係規範行為後法律變更所
    生新舊法律比較適用之準據法。而比較時應就罪刑有關之共
    犯、未遂犯、想像競合犯、牽連犯、連續犯、結合犯，以及
    累犯加重、自首減輕暨其他法定加減原因（如身分加減）與
    加減例等一切情形，綜其全部罪刑之結果而為比較。乃因各
    該規定皆涉及犯罪之態樣、階段、罪數、法定刑得或應否加
    、減暨加減之幅度，影響及法定刑或處斷刑之範圍，各該罪
    刑規定須經綜合考量整體適用後，方能據以限定法定刑或處
    斷刑之範圍，於該範圍內為一定刑之宣告。是宣告刑雖屬單
    一之結論，實係經綜合考量整體適用各相關罪刑規定之所得
    。宣告刑所據以決定之各相關罪刑規定，如具有適用上之「
    依附及相互關聯」之特性，須同其新舊法之適用，最高法院
    98年度臺上字第6659號判決明揭此旨。又毒品危害防制條例
    業經總統於98年5 月20日，以華總一義字第09800125141 號
    令修正公布，而按法規之制定與法規之修正，如有特定生效
    日之必要者，依中央法規標準法第14條或第20條第2 項準用
    第14條之規定，應分別特定其施行日期。法規制定或前次修
    正基於特殊因素所特定之施行日期，並不適用於日後修正或
    再次修正之條文。又法律之制定或修正，若未明定施行日期
    者，中央法規標準法雖未規定應自何時生效，然法律既經制
    定或修正並經總統公布，自應依一般原則，自公布日起算至
    第三日發生效力。至於92年7 月9 日修正公布之毒品危害防
    制條例第36條規定：「本條例自公布後6 個月施行。」其立
    法理由係謂：「(一)依修正草案第2 條第3 項規定，法務部需
    會同衛生署成立審議委員會每3 個月定期檢討調整毒品之分
    級及品項，而本次新增第四級毒品，有需要在新法施行前先
    經該審議會檢討後再調整公布，爰預留6 個月緩衝期，以利
    處理。(二)依本條例新修正之規定，有必要再訂定相關子法及
    修正相關法規，以配合本條例之施行，故亦有需要預留適當
    緩衝期，以利訂頒相關子法及相關法規之配合修正。」故該
    條規定，顯係因應該次修正之需，始預留適當之緩衝期。與
    本次之修正並未定有施行日期之特別規定，且亦未明示係基
    於何特殊因素而修正，自不能適用92年7 月9 日修正公布之
    毒品危害防制條例第36條自公布後6 個月施行之規定。故本
    次修正之毒品危害防制條例自應於98年5 月22日生效施行（
    司法院98年6 月29日院台廳刑一字第0980014643號函釋亦採
    相同見解）。是本件被告2 人行為後，毒品危害防制條例已
    有修正，爰將本案適用新舊法之比較，臚列於後：
  (一)修正前毒品危害防制條例第4 條第2 項規定：「製造、運輸
    、販賣第二級毒品者，無期徒刑或7 年以上有期徒刑，得併
    科7 百萬元以下罰金。」，修正後則規定：「製造、運輸、
    販賣第二級毒品者，處無期徒刑或7 年以上有期徒刑，得併
    科1 千萬元以下罰金。」。經比較新舊法，修正後毒品危害
    防制條例第4 條第2 項所定法定刑中得併科罰金之部分，業
    已提高，自以適用舊法為有利於行為人。
  (二)修正前毒品危害防制條例第4 條第3 項規定：「製造、運輸
    、販賣第三級毒品者，處5 年以上有期徒刑，得併科5 百萬
    元以下罰金。」，修正後則規定：「製造、運輸、販賣第三
    級毒品者，處5 年以上有期徒刑，得併科7 百萬元以下罰金
    。」。經比較新舊法，修正後毒品危害防制條例第4 條第3
    項所定法定刑中得併科罰金之部分，業已提高，自以適用舊
    法為有利於行為人。
  (三)修正前同條例第17條規定：「犯第4 條第1 項至第4 項、第
    5 條第1 項至第4 項前段、第6 條第1 項至第4 項、第7 條
    第1 項至第4 項、第8 條第1 項至第4 項、第10條或第11條
    第1 項、第2 項之罪，供出毒品來源，因而破獲者，得減輕
    其刑。」，新法變更為第1 項：「犯第4 條至第8 條、第10
    條、第11條之罪，供出毒品來源，因而查獲其他正犯或共犯
    者，減輕或免除其刑。」，並新增第二項規定為：「犯第4
    條至第8 條之罪於偵查及審判中均自白者，減輕其刑。」。
    是被告倘符合偵、審中均自白之減刑規定，此項新增訂之規
    定，顯較舊法有利於被告。
  (四)是故，如被告未符合新法第17條第2 項偵、審中均自白之減
    刑規定，則因修正後毒品危害防制條例第4 條第1 項所定法
    定刑之罰金部分，業已提高，自以適用舊法為有利；反之，
    若被告符合上開新增訂偵、審中均自白之減刑規定，揆諸首
    揭判決意旨，經綜合考量整體適用各相關罪刑之規定，則以
    修正後毒品危害防制條例之規定為有利於被告。本件被告丁○○就附表一、二所示之犯行，被告丙○○就附表二所示之
    犯行，於偵查及審判中均已自白犯罪，合於上開新增訂毒品
    危害防制條例第17條第2 項之規定，是上開各次犯行，均應
    依修正後毒品危害防制條例之規定，予以論罪科刑。
四、復按，凡以自己犯罪之意思而參與犯罪，不論其所參與者，
    是否犯罪構成要件之行為，皆為刑法第28條所規定之正犯，
    固不待言，即以幫助他人犯罪之意思而參與犯罪，其所參與
    者，苟係犯罪構成要件之行為，亦為共同正犯，必以幫助他
    人犯罪之意思而參與犯罪，其所參與者又為犯罪構成要件以
    外之行為，始為（修正前）刑法第30條第1 項所規定之從犯
    。又刑法上所謂販賣行為，係指以營利為目的，有償轉讓，
    將商品購入或賣出，有一於此，犯罪即為完成，故交付商品
    與收取價金，均屬販賣犯罪之構成要件行為，縱以幫助他人
    營利犯罪之意思，而有參與交付買賣標的物、收取貨款之販
    賣要件行為，自應論以共同正犯而非從犯（參見最高法院84
    年度臺上字第5647號、91年度臺上字第2974號判決要旨）。
    本件附表二所示之犯行，無論實際交付毒品與收取價金之人
    ，是否為被告丁○○，其等所為乃販賣毒品罪之構成要件行
    為，被告丁○○與被告丙○○自應論以共同正犯，附此敘明
    。
五、核被告丁○○如附表一編號一至八、十、十一、附表二編號
    一所為，各係犯修正後毒品危害防制條例第4 條第3 項之販
    賣第三級毒品罪，附表一編號九、十二、十三、附表二編號
    二所為，各係犯修正後毒品危害防制條例第4 條第2 項、第
    3 項之販賣第二級、第三級毒品罪；被告丙○○如附表二編
    號一所為，係犯修正後毒品危害防制條例第4 條第3 項之販
    賣第三級毒品罪，附表二編號二所為，係犯修正後毒品危害
    防制條例第4 條第2 項、第3 項之販賣第二級、第三級毒品
    罪。其等持有第二級毒品MDMA之低度行為，分別應為販賣之
    高度行為所吸收，均不另論罪。被告丁○○於附表一編號九
    、十二、十三及附表二編號二所示之犯行，被告丙○○於表
    二編號二所示之犯行，均係同時販賣第二級毒品MDMA、第三
    級毒品愷他命，乃一行為侵害數法益，觸犯數罪名，為想像
    競合犯，應依刑法第55條之規定，各從一重販賣第二級毒品
    罪處斷。又被告2 人持有愷他命之行為，於毒品危害防制條
    例98年5 月22日修正生效施行前，未有處罰持有第三級毒品
    之明文，此部分於被告2 人之行為時，自不為罪，併予敘明
    。被告2 人於附表二所示之犯行，有犯意聯絡及行為分擔，
    為共同正犯。被告丁○○、丙○○所犯各罪，均犯意各別，
    應予分論併罰。按所謂集合犯是指立法者所制定之犯罪構成
    要件中，本就預定有數個同種類之行為將反覆實行之犯罪，
    故將各自實現犯罪構成要件之多數行為，論以一罪。觀諸毒
    品危害防制條例所定販賣毒品罪之構成要件，實無從認定立
    法者本即預定該犯罪之本質，必有數個同種類行為而反覆實
    行之意，故販賣毒品罪難認係集合犯，多次販賣毒品之犯行
    ，自應一罪一罰（最高法院98年度臺上字第4697、5278號判
    決意旨參照），是本件公訴人及辯護人辯護意旨均認被告等
    上開犯行，係屬集合犯之實質上一罪，實容有誤會。又新修
    正毒品危害防制條例第17條第2 項之規定，旨在獎勵犯罪人
    之悛悔，同時使偵查或審判機關易於發現真實，以利毒品查
    緝，俾收防制毒品危害之效；故不論該被告之自白，係出於
    自動或被動、簡單或詳細、一次或多次，並其自白後有無翻
    異，苟其於偵查及審判中均有自白，即應依法減輕其刑。又
    刑法上所稱之自白，係指行為人對其被訴之犯罪事實為任意
    性之供認而言（最高法院98年度臺上字第6928號判決意旨參
    照）。本件被告丁○○所犯如附表一、二所示之犯行，被告
    丙○○所犯如附表二所示之犯行，於偵查及審判中均自白犯
    行，均有卷附筆錄可稽，爰依上開之規定，予以減輕其刑；
    又本件係執行通訊監察後同步執行搜索查獲，並未因被告2
    人之供述而查獲他共犯或共犯等情，業據臺灣彰化地方法院
    檢察署98年9 月24日，以彰檢文文98蒞5406字第40652 號函
    覆明確（見本院卷一第179 頁），被告丁○○之辯護人為其
    辯護稱，其有供出毒品上游為張鴻源、戊○○、己○○、江
    芳營，應有毒品危害防制條例第17條第1 項減輕其刑之適用
    乙節，容有未恰。再按，刑法第59條所規定之酌量減輕其刑
    ，係裁判上之減輕，必以犯罪之情狀顯可憫恕，認為科以最
    低度刑仍嫌過重者，始有其適用。如別有法定減輕之事由者
    ，應優先適用法定減輕事由減輕其刑後，猶嫌過重時，方得
    為之（最高法院98年度臺上字第6342號判決意旨參照）；按
    販賣第二級毒品罪、第三級毒品罪之法定刑分別為「處無期
    徒刑或7 年以上有期徒刑，得併科1 千萬元以下罰金。」、
    「處5 年以上有期徒刑，得併科7 百萬元以下罰金。」，雖
    經前揭減刑後，前者無期徒刑減輕為20年以下15年以上有期
    徒刑，後者有期徒刑減輕為2 年6 月以上有期徒刑；然同為
    販賣毒品之人，其原因動機不一，犯罪情節未必相同，或有
    大盤毒梟者，亦有中、小盤之分，甚或僅止於吸毒者友儕間
    為求互通有無之有償轉讓者亦有之，其販賣行為所造成危害
    社會之程度自屬有異。於此情形，倘依其情狀處以較輕之徒
    刑，即足以懲儆，並可達防衛社會之目的者，自非不可依客
    觀之犯行與主觀之惡性二者加以考量其情狀，是否有可憫恕
    之處，適用刑法第59條之規定酌量減輕其刑，期使個案裁判
    之量刑，能斟酌至當，符合比例原則。本件被告2 人所犯販
    賣第二級毒品MDMA、第三級毒品愷他命之犯行，固係無視國
    家對於杜絕毒品危害之禁令，應予非難，惟被告2 人前後販
    賣毒品之數量，依其價錢估算，獲利非鉅，其犯罪之情節尚
    非至惡，相對於長期大量販賣毒品之大毒梟而言，其對社會
    治安及國民健康之危害顯然較小，且被告等犯後均坦承犯行
    ，深表悔意，倘仍遽處以前揭經法定應減刑後之刑度，無異
    失之過苛而不近情理，不免予人情輕法重之感，且難謂符合
    罪刑相當性及比例原則，更無從與大毒梟之惡行有所區隔，
    是其犯罪情狀相較於法定之重刑，在客觀上足以引起一般人
    之同情，情節尚堪憫恕，爰依刑法第59條之規定，對被告等
    所犯販賣第二級毒品、第三級毒品之犯行，酌量減輕其刑，
    並依刑法第70條之規定遞減之。爰審酌被告2 人無視於國家
    對於杜絕毒品犯罪之禁令，明知毒品對於身體健康之戕害，
    竟為貪圖不法利益，販賣予他人施用，危害社會治安及國民
    健康，並助長施用毒品歪風，其因施用毒品而散盡家財、連
    累家人，或為購買毒品鋌而走險者，更不可勝計，本應予以
    嚴懲；惟斟酌其等均年輕識淺，未能洞悉毒品之危害，法治
    觀念淡薄，且被告2 人前均未曾受有任何刑之宣告，有臺灣
    高等法院被告前案紀錄表、臺灣彰化地方法院檢察署刑案資
    料查註紀錄表在卷可憑，素行堪認良好，於本院審理時均坦
    承犯行，並考量其等販賣毒品期間非長，所獲不法利益尚非
    鉅大，販售毒品數量亦非多，被告丙○○犯罪情節較輕，次
    數僅有2 次等一切情狀，分別量處如主文所示之刑，並定其
    應執行刑，以資懲儆。
六、按查獲之第一、二級毒品及專供製造或施用第一、二級毒品
    之器具，不問屬於犯人與否，均沒收銷燬之；查獲之第三、
    四級毒品及製造或施用毒品之器具，無正當理由而擅自持有
    者，均沒入銷燬之；又犯第4 條之罪者，其供犯罪所用或因
    犯罪所得之財物，均沒收之，如全部或一部不能沒收時，追
    徵其價額或以其財產抵償之，毒品危害防制條例第18條第1
    項前段、第19條第1 項分別定有明文。其中所謂追徵其價額
    者，限於所沒收之物為我國現行貨幣以外之其他財物而無法
    沒收時，始應追徵其價額，使其繳納與原物相當之價額，倘
    追徵結果，無法繳納與原物相當之價額時，自仍有以財產抵
    償之問題；又該條係採義務沒收主義。且金錢為代替物，重
    在兌換價值，而不在原物，自難拘泥於沒收原物之理論，認
    沒收販賣毒品所得之金錢，以當場查獲扣押者為限，苟能證
    明其為販賣毒品所得之金錢，均應予以沒收；又毒品危害防
    制條例第19條第1 項規定，犯第4 條之罪者，其供犯罪所用
    或因犯罪所得之財物，均沒收之，如全部或一部不能沒收時
    ，追徵其價額或以其財產抵償之。但該條項並無如同條例第
    18條第1 項所定「不問屬於犯人與否，沒收之」之明文，自
    屬相對沒收主義之立法。是其應沒收之物，應以屬被告所有
    者為限，最高法院98年度臺上字第7289號、92年度臺上字第
    5227號、95年度臺上字第305 號判決意旨均足資參照。另按
    共同正犯之犯罪所得為新臺幣時，因係合併計算，且於全部
    或一部不能沒收時，以其財產抵償之，為避免執行時發生重
    複沒收、抵償之情形，故各共同正犯之間係採連帶沒收主義
    ，於裁判時僅諭知連帶沒收，不得就全體共同正犯之總所得
    對各該共同正犯分別重複諭知沒收；此與罰金刑應分別諭知
    、分別執行者不同，最高法院95年度臺上字第925 號判決意
    旨亦足資參照。末按，以營利為目的販入毒品，經多次販賣
    後，持有剩餘毒品被查獲，其各次販賣毒品行為，固應併合
    處罰。但該持有剩餘毒品之低度行為，應僅為最後一次販賣
    毒品之高度行為所吸收，不另論罪。故就該查獲之剩餘毒品
    ，祇能於最後一次之販賣毒品罪宣告沒收銷燬，不得於各次
    販賣毒品罪均宣告沒收銷燬；又依毒品危害防制條例第18條
    第1 項前段之規定，應予沒收銷燬之毒品，以經查獲之第一
    、二級毒品為限。又毒品依其成癮性、濫用性及對社會危害
    性，共分為四級，上開條例並就製造、運輸、販賣、意圖販
    賣而持有、以非法方法使人施用、引誘他人施用及轉讓不同
    等級之毒品等行為，分別定其處罰。至施用或持有第三、四
    級毒品，因其可罰性較低，故未設處罰之規定，僅就施用及
    持有第一、二級毒品科以刑罰。然鑑於第三、四級毒品均係
    管制藥品，特於同條例第11條之1 明定無正當理由，不得擅
    自持有；第18條第1 項後段復規定查獲之第三、四級毒品，
    無正當理由而擅自持有者，沒入銷燬之。從而，依同條例第
    18條第1 項後段應沒入銷燬之毒品，專指查獲施用或持有之
    第三、四級毒品而言；倘係查獲製造、運輸、販賣、意圖販
    賣而持有、以非法方法使人施用、引誘他人施用或轉讓第三
    、四級毒品，既屬同條例相關法條明文規定處罰之犯罪行為
    ，即非該條項應依行政程序沒入銷燬之範圍。又同條例第19
    條第1 項所定「供犯罪所用或因犯罪所得之物」，係指犯第
    4 條至第9 條、第12條、第13條或第14條第1 項、第2 項之
    罪所用或所得之物，不包括毒品本身在內，是尚不得援用此
    項規定為第三、四級毒品之沒收依據。再同條例對於查獲之
    製造、運輸、販賣、意圖販賣而持有、以非法方法使人施用
    、引誘他人施用及轉讓第三、四級毒品之沒收，並無特別規
    定，如其行為已構成犯罪，則該毒品即屬不受法律保護之違
    禁物，應回歸刑法之適用，依刑法第38條第1 項第1 款之規
    定沒收之，始為適法，最高法院99年度臺上字第3193號、96
    年度臺上字第884 號判決意旨亦分別著有明文。
  (一)扣案如附表五編號一至三所示之毒品，均為被告丁○○犯最
    後一次犯行即如附表一編號十三所示之罪所剩餘，業據被告
    丁○○供承在卷，經送驗後分別為毒品危害防制條例第2 條
    第2 項第2 款、第3 款規定之第二級毒品MDMA、第三級毒品
    愷他命，有上開刑事警察局鑑定書在卷可稽，已如前述，該
    持有剩餘毒品之低度行為，應僅為最後一次販賣毒品之高度
    行為所吸收，爰就第二級毒品MDMA部分，依毒品危害防制條
    例第18條第1 項前段之規定；第三級毒品愷他命部分及用以
    盛裝該管制毒品之包裝袋，因皆與該管制毒品在物理上無法
    析離，均非屬毒品危害防制條例第18條、第19條所規範應予
    沒收之物，復為依法不得持有之違禁物，爰均依刑法第38條
    第1 項第1 款之規定，均於附表一編號十三所示主文項下，
    各依上開規定宣告沒收銷燬與沒收之。
  (二)本件被告2 人因販賣第二、三級毒品所得之財物，各如附表
    一、二所示之金額，雖均未扣案，仍應依上開毒品危害防制
    條例第19條第1 項之規定，分別宣告沒收，如全部或一部不
    能沒收時，各以其財產抵償之；其中附表二所示之犯行，係
    被告2 人共犯，就該部分販賣毒品之犯罪所得，諭知應連帶
    沒收，如全部或一部不能沒收時，以其等財產連帶抵償之。
  (三)扣案如附表五編號四所示之行動電話（插用0000000000號行
    動電話門號卡1 枚）為被告丁○○所有，經比對通訊監察譯
    文，為各次犯行聯絡所用之物，編號五所示之電子磅秤，為
    各次販賣毒品所用之物，業據被告丁○○供陳無訛，均應依
    毒品危害防制條例第19條第1 項之規定，予以宣告沒收，並
    就被告2 人共犯附表二所示之犯行，依共同正犯責任共同原
    理，併與宣告沒收之。
  (四)扣案如附表五編號六所示之夾鏈袋，為被告丁○○所有預備
    供盛裝毒品所用之物，亦為最後一次犯行後所查獲剩餘之物
    ，揆諸上開最高法院判決意旨，爰依刑法第38條第1 項第2
    款之規定，亦應於最後一次犯行即如附表一編號十三所示之
    主文項下宣告沒收。
據上論斷，應依刑事訴訟法第299 條第1 項前段，修正後毒品危
害防制條例第4 條第2 項、第3 項、第17條第2 項、毒品危害防
制條例第18條第1 項、第19條第1 項，刑法第11條、第2 條第1
項、第28條、第55條、第59條、第51條第5 款、第38條第1 項第
1 款、第2 款、第40條之1 ，判決如主文。
中    華    民    國    99    年    6     月    30    日
                  刑事第八庭    審判長法  官  廖政勝
                                      法  官  紀佳良
                                      法  官  戰諭威
以上正本證明與原本無異。
如不服本判決應於收受判決後10日內向本院提出上訴書狀，並應
敘述具體理由；其未敘述上訴理由者，應於上訴期間屆滿後20日
內向本院補提理由書狀( 均須按他造當事人之人數附繕本) 「切
勿逕送上級法院」。
中    華    民    國    99    年    6     月    30    日
                                      書記官  黃當易
附錄本判決論罪之法條：
修正後毒品危害防制條例第4條：
製造、運輸、販賣第一級毒品者，處死刑或無期徒刑；處無期徒
刑者，得併科新臺幣2 千萬元以下罰金。
製造、運輸、販賣第二級毒品者，處無期徒刑或7 年以上有期徒
刑，得併科新臺幣1 千萬元以下罰金。
製造、運輸、販賣第三級毒品者，處5 年以上有期徒刑，得併科
新臺幣7 百萬元以下罰金。
製造、運輸、販賣第四級毒品者，處3 年以上10年以下有期徒刑
，得併科新臺幣3 百萬元以下罰金。
製造、運輸、販賣專供製造或施用毒品之器具者，處1 年以上7
年以下有期徒刑，得併科新臺幣1 百萬元以下罰金。
前五項之未遂犯罰之。
附表一：
┌─┬───┬────┬────┬────┬────┬──────────┐
│編│購毒者│交易過程│交易時間│交易地點│毒品種類│主文                │
│號│      │        │        │        │及金額  │                    │
├─┼───┼────┼────┼────┼────┼──────────┤
│一│乙○○│乙○○撥│97年7 月│彰化縣員│第三級毒│丁○○販賣第三級毒品│
│  │      │打丁○○│11日凌晨│林鎮民生│品愷他命│，處有期徒刑壹年伍月│
│  │      │所持用之│0 時許  │地下道上│1 包，  │，扣案如附表五編號四│
│  │      │00000000│        │面      │500 元  │、五所示之物，均沒收│
│  │      │15號行動│        │        │        │，未扣案之販賣第三級│
│  │      │電話。楊│        │        │        │毒品所得新臺幣伍佰元│
│  │      │文學於右│        │        │        │沒收，如全部或一部不│
│  │      │列時間地│        │        │        │能沒收時，以其財產抵│
│  │      │點交付毒│        │        │        │償之。              │
│  │      │品予陳冠│        │        │        │                    │
│  │      │丞，並收│        │        │        │                    │
│  │      │取價金。│        │        │        │                    │
├─┤      ├────┼────┼────┼────┼──────────┤
│二│      │乙○○撥│97年8 月│彰化縣員│第三級毒│丁○○販賣第三級毒品│
│  │      │打丁○○│1 日凌晨│林鎮闔家│品愷他命│，處有期徒刑壹年伍月│
│  │      │所持用之│0 時11分│歡KTV 店│1 包，  │，扣案如附表五編號四│
│  │      │00000000│許      │旁      │500 元  │、五所示之物，均沒收│
│  │      │15號行動│        │        │        │，未扣案之販賣第三級│
│  │      │電話。楊│        │        │        │毒品所得新臺幣伍佰元│
│  │      │文學於右│        │        │        │沒收，如全部或一部不│
│  │      │列時間地│        │        │        │能沒收時，以其財產抵│
│  │      │點交付毒│        │        │        │償之。              │
│  │      │品予陳冠│        │        │        │                    │
│  │      │丞，並收│        │        │        │                    │
│  │      │取價金。│        │        │        │                    │
├─┼───┼────┼────┼────┼────┼──────────┤
│三│陳義森│陳義森撥│97年7 月│彰化縣員│第三級毒│丁○○販賣第三級毒品│
│  │      │打丁○○│12日下午│林鎮某麵│品愷他命│，處有期徒刑壹年伍月│
│  │      │所持用之│6 時50分│攤      │1 包，  │，扣案如附表五編號四│
│  │      │00000000│許      │        │500 元  │、五所示之物，均沒收│
│  │      │15號行動│        │        │        │，未扣案之販賣第三級│
│  │      │電話。楊│        │        │        │毒品所得新臺幣伍佰元│
│  │      │文學於右│        │        │        │沒收，如全部或一部不│
│  │      │列時間地│        │        │        │能沒收時，以其財產抵│
│  │      │點交付毒│        │        │        │償之。              │
├─┤      │品予陳義├────┼────┼────┼──────────┤
│四│      │森，並收│97年7 月│彰化縣員│第三級毒│丁○○販賣第三級毒品│
│  │      │取價金。│20日下午│林鎮某麵│品愷他命│，處有期徒刑壹年伍月│
│  │      │        │3 時50分│攤      │1 包，  │，扣案如附表五編號四│
│  │      │        │許      │        │500 元  │、五所示之物，均沒收│
│  │      │        │        │        │        │，未扣案之販賣第三級│
│  │      │        │        │        │        │毒品所得新臺幣伍佰元│
│  │      │        │        │        │        │沒收，如全部或一部不│
│  │      │        │        │        │        │能沒收時，以其財產抵│
│  │      │        │        │        │        │償之。              │
├─┤      │        ├────┼────┼────┼──────────┤
│五│      │        │97年11月│彰化縣員│第三級毒│丁○○販賣第三級毒品│
│  │      │        │23日凌晨│林鎮某麵│品愷他命│，處有期徒刑壹年伍月│
│  │      │        │0 時10分│攤      │1 包，  │，扣案如附表五編號四│
│  │      │        │許      │        │500 元  │、五所示之物，均沒收│
│  │      │        │        │        │        │，未扣案之販賣第三級│
│  │      │        │        │        │        │毒品所得新臺幣伍佰元│
│  │      │        │        │        │        │沒收，如全部或一部不│
│  │      │        │        │        │        │能沒收時，以其財產抵│
│  │      │        │        │        │        │償之。              │
├─┤      │        ├────┼────┼────┼──────────┤
│六│      │        │97年12月│彰化縣員│第三級毒│丁○○販賣第三級毒品│
│  │      │        │6 日凌晨│林鎮某麵│品愷他命│，處有期徒刑壹年伍月│
│  │      │        │1 時許  │攤      │1 包，  │，扣案如附表五編號四│
│  │      │        │        │        │500 元  │、五所示之物，均沒收│
│  │      │        │        │        │        │，未扣案之販賣第三級│
│  │      │        │        │        │        │毒品所得新臺幣伍佰元│
│  │      │        │        │        │        │沒收，如全部或一部不│
│  │      │        │        │        │        │能沒收時，以其財產抵│
│  │      │        │        │        │        │償之。              │
├─┤      │        ├────┼────┼────┼──────────┤
│七│      │        │98年2 月│彰化縣員│第三級毒│丁○○販賣第三級毒品│
│  │      │        │25日凌晨│林鎮棒棒│品愷他命│，處有期徒刑壹年伍月│
│  │      │        │0 時30分│堂網咖  │1 包，  │，扣案如附表五編號四│
│  │      │        │許      │        │500 元  │、五所示之物，均沒收│
│  │      │        │        │        │        │，未扣案之販賣第三級│
│  │      │        │        │        │        │毒品所得新臺幣伍佰元│
│  │      │        │        │        │        │沒收，如全部或一部不│
│  │      │        │        │        │        │能沒收時，以其財產抵│
│  │      │        │        │        │        │償之。              │
├─┼───┼────┼────┼────┼────┼──────────┤
│八│甲○○│甲○○撥│97年12月│彰化縣大│第三級毒│丁○○販賣第三級毒品│
│  │      │打丁○○│20日凌晨│村鄉歐洲│品愷他命│，處有期徒刑壹年伍月│
│  │      │所持用之│3 時40分│櫻花村附│1 包，  │，扣案如附表五編號四│
│  │      │00000000│許      │近好彩頭│500 元  │、五所示之物，均沒收│
│  │      │15號行動│        │便利商店│        │，未扣案之販賣第三級│
│  │      │電話。楊│        │        │        │毒品所得新臺幣伍佰元│
│  │      │文學於右│        │        │        │沒收，如全部或一部不│
│  │      │列時間地│        │        │        │能沒收時，以其財產抵│
│  │      │點交付毒│        │        │        │償之。              │
├─┤      │品予高宜├────┼────┼────┼──────────┤
│九│      │琳，並收│98年2 月│彰化縣員│第二級毒│丁○○販賣第二級毒品│
│  │      │取價金。│6 日凌晨│林鎮員林│品MDMA1 │，處有期徒刑壹年拾月│
│  │      │        │2 時40分│高中前  │顆、第三│，扣案如附表五編號四│
│  │      │        │許      │        │級毒品愷│、五所示之物，均沒收│
│  │      │        │        │        │他命1 包│，未扣案之販賣第二、│
│  │      │        │        │        │，共1300│三級毒品所得合計新臺│
│  │      │        │        │        │元      │幣壹仟佰元沒收，如│
│  │      │        │        │        │        │全部或一部不能沒收時│
│  │      │        │        │        │        │，以其財產抵償之。  │
├─┤      ├────┼────┼────┼────┼──────────┤
│十│      │甲○○撥│98年4 月│彰化縣員│第三級毒│丁○○販賣第三級毒品│
│  │      │打丁○○│17日凌晨│林鎮員林│品愷他命│，處有期徒刑壹年陸月│
│  │      │所持用之│1 時20分│高中前  │2 包，  │，扣案如附表五編號四│
│  │      │00000000│許      │        │900 元  │、五所示之物，均沒收│
│  │      │15號行動│        │        │        │，未扣案之販賣第三級│
│  │      │電話。楊│        │        │        │毒品所得新臺幣玖佰元│
│  │      │文學於右│        │        │        │沒收，如全部或一部不│
│  │      │列時間地│        │        │        │能沒收時，以其財產抵│
│  │      │點交付毒│        │        │        │償之。              │
│  │      │品予高宜│        │        │        │                    │
│  │      │琳，並收│        │        │        │                    │
│  │      │取價金。│        │        │        │                    │
├─┼───┼────┼────┼────┼────┼──────────┤
│十│胡旻靜│胡旻靜撥│98年2 月│彰化縣員│第三級毒│丁○○販賣第三級毒品│
│一│      │打丁○○│19日凌晨│林鎮山腳│品愷他命│，處有期徒刑壹年陸月│
│  │      │所持用之│4 時10分│路三段81│2 包，  │，扣案如附表五編號四│
│  │      │00000000│許      │巷69號胡│1000元  │、五所示之物，均沒收│
│  │      │15號行動│        │旻靜租屋│        │，未扣案之販賣第三級│
│  │      │電話。楊│        │處      │        │毒品所得新臺幣壹仟元│
│  │      │文學於右│        │        │        │沒收，如全部或一部不│
│  │      │列時間地│        │        │        │能沒收時，以其財產抵│
│  │      │點交付毒│        │        │        │償之。              │
│  │      │品予胡旻│        │        │        │                    │
│  │      │靜，並收│        │        │        │                    │
│  │      │取價金。│        │        │        │                    │
├─┼───┼────┼────┼────┼────┼──────────┤
│十│少年楊│少年楊○│98年2 月│彰化縣員│第二級毒│丁○○販賣第二級毒品│
│二│○○  │○撥打楊│24日晚間│林鎮員鹿│品MDMA 2│，處有期徒刑貳年肆月│
│  │      │文學所持│7 時50分│路26號7 │顆、第三│，扣案如附表五編號四│
│  │      │用之0910│許      │樓之1 楊│級毒品愷│、五所示之物，均沒收│
│  │      │231515號│        │文學、彭│他命4 包│，未扣案之販賣第二、│
│  │      │行動電話│        │吉翎租屋│，共3200│三級毒品所得合計新臺│
│  │      │。丁○○│        │處樓下  │元      │幣仟貳佰元沒收，如│
│  │      │於右列時│        │        │        │全部或一部不能沒收時│
│  │      │間地點交│        │        │        │，以其財產抵償之。  │
├─┤      │付毒品予├────┼────┼────┼──────────┤
│十│      │少年楊○│98年3 月│彰化縣永│第二級毒│丁○○販賣第二級毒品│
│三│      │○，並收│5 日晚間│靖鄉浮圳│品MDMA 2│，處有期徒刑貳年，扣│
│  │      │取價金。│10時10分│路繼安宮│顆、第三│案如附表五編號一所示│
│  │      │        │許      │前      │級毒品愷│之物，均沒收銷燬之，│
│  │      │        │        │        │他命2 公│編號二至六所示之物，│
│  │      │        │        │        │克，共20│均沒收，未扣案之販賣│
│  │      │        │        │        │00元    │第二、三級毒品所得合│
│  │      │        │        │        │        │計新臺幣貳仟元沒收，│
│  │      │        │        │        │        │如全部或一部不能沒收│
│  │      │        │        │        │        │時，以其財產抵償之。│
└─┴───┴────┴────┴────┴────┴──────────┘
附表二：
┌─┬───┬────┬────┬────┬────┬──────────┐
│編│購毒者│交易過程│交易時間│交易地點│毒品種類│主文                │
│號│      │        │        │        │及金額  │                    │
├─┼───┼────┼────┼────┼────┼──────────┤
│一│乙○○│乙○○撥│97年7 月│彰化縣溪│第三級毒│丁○○共同販賣第三級│
│  │      │打丁○○│22日晚間│湖糖廠門│品愷他命│毒品，處有期徒刑壹年│
│  │      │所持用之│11時10分│口      │1 包，  │伍月，扣案如附表五編│
│  │      │00000000│許      │        │500 元  │號四、五所示之物，均│
│  │      │15號行動│        │        │        │沒收，未扣案之販賣第│
│  │      │電話。彭│        │        │        │三級毒品所得新臺幣伍│
│  │      │吉翎於右│        │        │        │佰元與丙○○連帶沒收│
│  │      │列時間地│        │        │        │，如全部或一部不能沒│
│  │      │點交付毒│        │        │        │收時，以其二人財產抵│
│  │      │品予陳冠│        │        │        │償之。              │
│  │      │丞，並收│        │        │        │丙○○共同販賣第三級│
│  │      │取價金。│        │        │        │毒品，處有期徒刑壹年│
│  │      │        │        │        │        │伍月，扣案如附表五編│
│  │      │        │        │        │        │號四、五所示之物，均│
│  │      │        │        │        │        │沒收，未扣案之販賣第│
│  │      │        │        │        │        │三級毒品所得新臺幣伍│
│  │      │        │        │        │        │佰元與丁○○連帶沒收│
│  │      │        │        │        │        │，如全部或一部不能沒│
│  │      │        │        │        │        │收時，以其二人財產抵│
│  │      │        │        │        │        │償之。              │
├─┼───┼────┼────┼────┼────┼──────────┤
│二│甲○○│甲○○撥│98年2 月│彰化縣員│第二級毒│丁○○共同販賣第二級│
│  │      │打丁○○│24日凌晨│林鎮南潭│品MDMA 1│毒品，處有期徒刑壹年│
│  │      │所持用之│2 時50分│路甲○○│顆、第三│拾月，扣案如附表五編│
│  │      │00000000│許      │住處    │級毒品愷│號四、五所示之物，均│
│  │      │15號行動│        │        │他命1 包│沒收，未扣案之販賣第│
│  │      │電話。楊│        │        │，共1300│二、三級毒品所得合計│
│  │      │文學偕同│        │        │元      │新臺幣壹仟佰元與彭│
│  │      │丙○○於│        │        │        │吉翎連帶沒收，如全部│
│  │      │右列時間│        │        │        │或一部不能沒收時，以│
│  │      │地點交付│        │        │        │其二人財產抵償之。  │
│  │      │毒品予陳│        │        │        │丙○○共同販賣第二級│
│  │      │冠丞，並│        │        │        │毒品，處有期徒刑壹年│
│  │      │收取價金│        │        │        │拾月，扣案如附表五編│
│  │      │。      │        │        │        │號四、五所示之物，均│
│  │      │        │        │        │        │沒收，未扣案之販賣第│
│  │      │        │        │        │        │二、三級毒品所得合計│
│  │      │        │        │        │        │新臺幣壹仟佰元與楊│
│  │      │        │        │        │        │文學連帶沒收，如全部│
│  │      │        │        │        │        │或一部不能沒收時，以│
│  │      │        │        │        │        │其二人財產抵償之。  │
└─┴───┴────┴────┴────┴────┴──────────┘
附表三：丁○○販賣之通訊監察譯文
┌─┬─────┬──────┬──────┬──────────────┐
│編│證明之犯罪│通訊聯絡方式│通訊開始時間│通訊監察譯文                │
│號│事實      │            │            │                            │
├─┼─────┼──────┼──────┼──────────────┤
│一│附表一編號│乙○○所持用│97年7 月10日│B ：我是3罐ㄟ。             │
│  │一之犯罪事│0000000000號│晚上11時17分│A ：恩。                    │
│  │實        │行動電話（代│            │B ：你人有沒有在員林。      │
│  │          │號B） 撥打楊│            │A ：有阿。                  │
│  │          │文學所持用09│            │B ：哪我等一下過去找你。    │
│  │          │00000000號行│            │A ：差不多多久。            │
│  │          │動電話（代號│            │B ：差不多十幾分我現在在東西│
│  │          │A）         │            │    向。                    │
│  │          │            │            │A ：我現在在地下道這裡，等你│
│  │          │            │            │    過來我就出去。          │
│  │          │            │            │B ：好。                    │
│  │          │            ├──────┼──────────────┤
│  │          │            │97年7 月10日│B ：我現在在樓下。          │
│  │          │            │晚上11時36分│A ：好。                    │
├─┼─────┼──────┼──────┼──────────────┤
│二│附表一編號│乙○○所持用│97年8 月1 日│B ：我是3罐ㄟ。             │
│  │二之犯罪事│0000000000號│凌晨0 時6 分│A ：恩。                    │
│  │實        │行動電話（代│            │B ：方便嗎。                │
│  │          │號B） 撥打楊│            │A ：有阿。                  │
│  │          │文學所持用09│            │B ：在哪裡。                │
│  │          │00000000號行│            │A ：我在員林地下道這裡。    │
│  │          │動電話（代號│            │B ：我5分鐘就到了。         │
│  │          │A）         │            │A ：好。                    │
│  │          │            ├──────┼──────────────┤
│  │          │            │97年8 月1 日│B ：我到了。                │
│  │          │            │凌晨0 時11分│A ：好。                    │
│  │          │            │            │B ：我在合家歡這邊。        │
│  │          │            │            │A ：好。                    │
├─┼─────┼──────┼──────┼──────────────┤
│三│附表一編號│陳義森所持用│97年7 月12日│B ：ㄚ楊喔我是3罐的朋友。   │
│  │三之犯罪事│0000000000號│下午5 時47分│A ：嗯嗯。                  │
│  │實        │行動電話（代│            │B ：晚一點你有沒有空，我要向│
│  │          │號B） 撥打楊│            │    你拿「褲子」，這是我朋友│
│  │          │文學所持用09│            │    的電話。                │
│  │          │00000000號行│            │A ：差不多幾點。            │
│  │          │動電話（代號│            │B ：大約7.8 點。            │
│  │          │A）         │            │A ：有阿。                  │
│  │          │            │            │B ：到時候再打電話給你。    │
│  │          │            │            │A ：好。                    │
│  │          ├──────┼──────┼──────────────┤
│  │          │陳義森所持用│97年7 月12日│B ：阿楊我是阿安啦，我要1 件│
│  │          │0000000000號│下午6 時32分│   「褲子」。               │
│  │          │行動電話（代│            │A ：你在哪裡。              │
│  │          │號B） 撥打楊│            │B ：你要同樣地方還是怎樣。  │
│  │          │文學所持用09│            │A ：我在員林你知道舊的地下道│
│  │          │00000000號行│            │    這裡嗎。                │
│  │          │動電話（代號│            │B ：恩。                    │
│  │          │A）         │            │A ：地下道上來右手邊是基總對│
│  │          │            │            │    不對。                  │
│  │          │            │            │B ：我知道。                │
│  │          │            │            │A ：但是這裡在修路，那你知道│
│  │          │            │            │    「玉遠機車店」。        │
│  │          │            │            │B ：我知道                  │
│  │          │            │            │A ：玉遠在過來就等於地下道上│
│  │          │            │            │    面對不對。              │
│  │          │            │            │B ：恩。                    │
│  │          │            │            │A ：你就在那裡等我，那轉角有│
│  │          │            │            │    再賣麵及冰。            │
│  │          │            │            │B ：好。                    │
├─┼─────┼──────┼──────┼──────────────┤
│四│附表一編號│陳義森所持用│97年7 月20日│B ：我是阿安，你在哪裡。    │
│  │四之犯罪事│0000000000號│下午3 時25分│A ：我在員林冰這裡。        │
│  │實        │行動電話（代│            │B ：我要「褲子」1 件。      │
│  │          │號B） 撥打楊│            │A ：你上次問那個「上面」，我│
│  │          │文學所持用09│            │    已經有了。              │
│  │          │00000000號行│            │B ：多少。                  │
│  │          │動電話（代號│            │A ：有比之前問的比較便宜。  │
│  │          │A）         │            │B ：500嗎。                 │
│  │          │            │            │A ：沒有，之前1 現在問是8 。│
│  │          │            │            │B ：不要好了，先拿「褲子」。│
│  │          │            │            │A ：好。                    │
│  │          │            ├──────┼──────────────┤
│  │          │            │97年7 月20日│B ：我到了                  │
│  │          │            │下午3 時33分│A ：好。                    │
├─┼─────┼──────┼──────┼──────────────┤
│五│附表一編號│丁○○所持用│97年11月22日│B ：晚上有「麵」有「湯」喔。│
│  │五之犯罪事│0000000000號│上午11時45分│A ：有啦。                  │
│  │實        │行動電話（代│            │B ：都有喔。                │
│  │          │號A） 撥打陳│            │A ：恩。                    │
│  │          │義森所持用09│            │B ：7 點打給你。            │
│  │          │00000000號行│            │A ：「樓上」幾個人。        │
│  │          │動電話（代號│            │B ：我想一下，差不多4 張，要│
│  │          │B）         │            │    開4 張。                │
│  │          │            │            │A ：恩。                    │
│  │          │            │            │B ：差不多麵2 碗，湯4 碗。  │
│  │          │            │            │A ：這樣。                  │
│  │          │            │            │B ：麵2 碗，湯4 碗，4 張，我│
│  │          │            │            │    跟我朋友說。            │
│  │          │            │            │A ：好。                    │
│  │          │            ├──────┼──────────────┤
│  │          │            │97年11月22日│A ：1 次減200 。            │
│  │          │            │上午11時51分│B ：4 張又200 。            │
│  │          │            │            │A ：恩ㄚ。                  │
│  │          │            │            │B ：那我6 點再打給你，確定要│
│  │          │            │            │    啦。                    │
│  │          │            │            │A ：喔。                    │
│  │          │            │            │B ：反正你量要有夠到那裡，你│
│  │          │            │            │    說4 張又200 ，我差不多2 │
│  │          │            │            │    點在打給你。            │
│  │          │            │            │A ：好啦。                  │
├─┼─────┼──────┼──────┼──────────────┤
│六│附表一編號│陳義森所持用│97年12月6 日│B ：你現在人在哪裡。        │
│  │六之犯罪事│0000000000號│凌晨0 時25分│A ：阿你在哪裡。            │
│  │實        │行動電話（代│            │B ：我在員林。              │
│  │          │號B） 撥打楊│            │A ：你多久會到賣冰的那裏。  │
│  │          │文學所持用09│            │B ：我現在在麥當勞這裡，差不│
│  │          │00000000號行│            │    多5 分鐘到。            │
│  │          │動電話（代號│            │A ：你是說車頭那裏。        │
│  │          │A）         │            │B ：另外1 邊，到賣冰那裏。  │
│  │          │            │            │A ：好啦。                  │
│  │          │            │            │B ：我5 分鐘到。            │
│  │          │            ├──────┼──────────────┤
│  │          │            │97年12月6 日│B ：賣冰這裡。              │
│  │          │            │凌晨0 時35分│A ：你自己1 個人喔。        │
│  │          │            │            │B ：恩阿。                  │
├─┼─────┼──────┼──────┼──────────────┤
│七│附表一編號│陳義森所持用│98年2 月24日│B ：在哪裡。                │
│  │七之犯罪事│0000000000號│晚上11時47分│A ：我在棒棒。              │
│  │實        │行動電話（代│            │B ：東西好嗎。              │
│  │          │號B） 撥打楊│            │A ：讚。                    │
│  │          │文學所持用09│            │B ：湯好喝嗎。              │
│  │          │00000000號行│            │A ：絕對好喝。              │
│  │          │動電話（代號│            │B ：朋友要的。              │
│  │          │A）         │            │A ：銷快完了。              │
│  │          │            │            │B ：還有嗎。                │
│  │          │            │            │A ：還有。                  │
│  │          │            │            │B ：見面再說。              │
│  │          │            ├──────┼──────────────┤
│  │          │            │98年2 月25日│B ：到了。                  │
│  │          │            │凌晨0 時7 分│A ：好。                    │
├─┼─────┼──────┼──────┼──────────────┤
│八│附表一編號│甲○○所持用│97年12月20日│B ：我要「下面」。          │
│  │八之犯罪事│0000000000號│凌晨2 時33分│A ：什麼。                  │
│  │實        │行動電話（代│            │B ：「下面」。              │
│  │          │號B） 撥打楊│            │A ：喔，剛好剩下1 件，也是上│
│  │          │文學所持用09│            │    次那裏嗎。              │
│  │          │00000000號行│            │B ：恩阿。                  │
│  │          │動電話（代號│            │A ：好。                    │
│  │          │A）         │            │                            │
│  │          ├──────┼──────┼──────────────┤
│  │          │丁○○所持用│97年12月20日│A ：我在好采頭ㄟ。          │
│  │          │0000000000號│凌晨3 時15分│B ：恩。                    │
│  │          │行動電話（代│            │                            │
│  │          │號A） 撥打高│            │                            │
│  │          │宜琳所持用09│            │                            │
│  │          │00000000號行│            │                            │
│  │          │動電話（代號│            │                            │
│  │          │B）         │            │                            │
│  │          ├──────┼──────┼──────────────┤
│  │          │甲○○所持用│97年12月20日│B ：你自己喔。              │
│  │          │0000000000號│凌晨3 時16分│A ：我和我女朋友阿。        │
│  │          │行動電話（代│            │                            │
│  │          │號B） 撥打楊│            │                            │
│  │          │文學所持用09│            │                            │
│  │          │00000000號行│            │                            │
│  │          │動電話（代號│            │                            │
│  │          │A）         │            │                            │
├─┼─────┼──────┼──────┼──────────────┤
│九│附表一編號│甲○○所持用│98年2 月6 日│B ：你在哪裡。              │
│  │九之犯罪事│0000000000號│凌晨1 時59分│A ：我在家裡。              │
│  │實        │行動電話（代│            │B ：我要1 套。              │
│  │          │號B） 撥打楊│            │A ：你在哪裡。              │
│  │          │文學所持用09│            │B ：我家。                  │
│  │          │00000000號行│            │A ：好ㄚ。                  │
│  │          │動電話（代號│            │B ：多久。                  │
│  │          │A）         │            │A ：10分鐘內。              │
│  │          │            │            │B ：你說多少。              │
│  │          │            │            │A ：什麼多少。              │
│  │          │            │            │B ：1 套阿。                │
│  │          │            │            │A ：13阿，我也沒漲也沒有降，│
│  │          │            │            │    這樣就好。              │
│  │          │            │            │B ：好。                    │
│  │          │            ├──────┼──────────────┤
│  │          │            │98年2 月6 日│B ：你到哪裡了。            │
│  │          │            │凌晨2 時20分│A ：我快到你家了。          │
│  │          │            │            │B ：好。                    │
├─┼─────┼──────┼──────┼──────────────┤
│十│附表一編號│甲○○所持用│98年4 月17日│B ：現在有嗎？              │
│  │十之犯罪事│0000000000號│凌晨0 時52分│A ：有阿，跟之前那個一樣，還│
│  │實        │行動電話（代│            │    沒有換勒，沒有，比之前那│
│  │          │號B） 撥打楊│            │    個比較好。              │
│  │          │文學所持用09│            │B ：我只要褲而已。          │
│  │          │00000000號行│            │A ：沒有關係，褲就5 阿。    │
│  │          │動電話（代號│            │B ：2 件勒。                │
│  │          │A）         │            │A ：2 件，你沒拿那麼多就1 阿│
│  │          │            │            │    ，你要過來跟我拿還是怎樣│
│  │          │            │            │    。                      │
│  │          │            │            │B ：你不是說900 。          │
│  │          │            │            │A ：900 是你拿比較多才900 ，│
│  │          │            │            │    你有多拿，我就會向你減。│
│  │          │            │            │B ：2 件沒減。              │
│  │          │            │            │A ：沒有，因為上一次拿4 件我│
│  │          │            │            │    才減的，你現在要喔。    │
│  │          │            │            │B ：嗯。                    │
│  │          │            │            │A ：沒關係，我跟你減100 。  │
│  │          │            │            │B ：好ㄚ，我在家裡。        │
│  │          │            │            │A ：你在家裡，你上次那個，你│
│  │          │            │            │    這次是要給我還是。      │
│  │          │            │            │B ：這次先給你，上次那個過2 │
│  │          │            │            │    天再給你。              │
│  │          │            │            │A ：上次那個18。            │
│  │          │            │            │B ：嗯。                    │
│  │          │            │            │A ：那我過去在跟你說。      │
│  │          │            │            │B ：我在我家。              │
│  │          │            │            │A ：員林國中裡面。          │
│  │          │            │            │B ：嗯。                    │
│  │          │            │            │A ：那我過去。              │
│  │          │            │            │B ：好。                    │
├─┼─────┼──────┼──────┼──────────────┤
│十│附表一編號│胡旻靜所持用│98年2 月19日│B ：不好意思我是大胖介紹的，│
│一│十一之犯罪│0000000000號│凌晨3 時27分│    我要東西。              │
│  │事實      │行動電話（代│            │A ：阿。                    │
│  │          │號B） 撥打楊│            │B ：我要「下面」。          │
│  │          │文學所持用09│            │A ：你說你哪邊。            │
│  │          │00000000號行│            │B ：就大胖介紹的，然後有東西│
│  │          │動電話（代號│            │    嗎。                    │
│  │          │A）         │            │A ：有阿。                  │
│  │          │            │            │B ：可以麻煩送嗎。          │
│  │          │            │            │A ：在哪邊。                │
│  │          │            │            │B ：中州。                  │
│  │          │            │            │A ：要多少。                │
│  │          │            │            │B ：你那邊是多少錢。        │
│  │          │            │            │A ：5 阿。                  │
│  │          │            │            │B ：5 喔，不能4 喔。        │
│  │          │            │            │A ：沒有辦法勒。            │
│  │          │            │            │B ：那沒關係，就5 。        │
│  │          │            │            │A ：中州那邊。              │
│  │          │            │            │B ：嗯，那你先帶2 包好了。  │
│  │          │            │            │A ：在哪邊。                │
│  │          │            │            │B ：你快到中州技術學院會看到│
│  │          │            │            │    1 個壞掉的閃黃燈，然後右│
│  │          │            │            │    轉進去全部都是芭樂田，那│
│  │          │            │            │    裡有一個學生宿舍。      │
│  │          │            │            │A ：好，我等一下打給你。    │
│  │          │            │            │B ：好。                    │
│  │          ├──────┼──────┼──────────────┤
│  │          │丁○○所持用│98年2 月19日│A ：我到了。                │
│  │          │0000000000號│凌晨3 時52分│B ：好我出去。              │
│  │          │行動電話（代│            │                            │
│  │          │號A） 撥打胡│            │                            │
│  │          │旻靜所持用09│            │                            │
│  │          │00000000號行│            │                            │
│  │          │動電話（代號│            │                            │
│  │          │B）         │            │                            │
├─┼─────┼──────┼──────┼──────────────┤
│十│附表一編號│少年楊○○之│98年2 月24日│B ：文學你那「餅」有沒有辦法│
│二│十二之犯罪│友人所持用09│晚上7 時5 分│    600 。                  │
│  │事實      │00000000號行│            │A ：1 粒。                  │
│  │          │動電話（代號│            │B ：嗯。                    │
│  │          │B） 撥打楊文│            │A ：這樣我沒有辦法，因為上次│
│  │          │學所持用0910│            │    這樣拿. . 我想說2 包多少│
│  │          │231515號行動│            │    賺一下，一包而以這樣很累│
│  │          │電話（代號A │            │    ，因為還要去那哩，真的很│
│  │          │）          │            │    不合，因為你也知道我這個│
│  │          │            │            │    賺不了什麼錢。          │
│  │          │            │            │B ：嗯。                    │
│  │          │            │            │A ：一趟工寶到那裡去又跑回來│
│  │          │            │            │    ，真的很不合，不是我不要│
│  │          │            │            │    送，大部分1 粒「餅」或1 │
│  │          │            │            │    「領」我都不送，都要2 粒│
│  │          │            │            │    「餅」或2 「領」，我是說│
│  │          │            │            │    一種只要2 項，我就跑阿。│
│  │          │            │            │B ：好啦。                  │
│  │          │            │            │A ：1 粒真的很難賺，很抱歉。│
│  │          │            │            │B ：那是朋友要的，沒差，我跟│
│  │          │            │            │    他說一下。              │
│  │          │            │            │A ：好。                    │
│  │          │            ├──────┼──────────────┤
│  │          │            │98年2 月24日│B ：我報他的電話給你。      │
│  │          │            │晚上7 時10分│A ：喔。                    │
│  │          │            │            │B ：0000-000000。           │
│  │          │            │            │A ：嗯。                    │
│  │          │            │            │B ：他叫大慶。              │
│  │          │            │            │A ：大慶。                  │
│  │          │            │            │B ：嗯，他會去向你拿。      │
│  │          │            │            │A ：喔。                    │
│  │          │            │            │B ：他要過去向你拿。        │
│  │          │            │            │A ：好，他現在在永靖喔。    │
│  │          │            │            │B ：嗯，你在跟他報員林凱夏。│
│  │          │            │            │A ：好謝謝。                │
│  │          ├──────┼──────┼──────────────┤
│  │          │丁○○所持用│98年2 月24日│A ：大慶喔你要出門了嗎。    │
│  │          │0000000000號│晚上7 時27分│B ：你現在在哪裡。          │
│  │          │行動電話（代│            │A ：你知道員林的機車總部。  │
│  │          │號A） 撥打少│            │B ：我知道。                │
│  │          │年楊○○所持│            │A ：你到了再打電話給我。    │
│  │          │用0000000000│            │B ：好。                    │
│  │          │號行動電話（├──────┼──────────────┤
│  │          │代號B）     │98年2 月24日│B ：我到了。                │
│  │          │            │晚上7 時38分│A ：好。                    │
├─┼─────┼──────┼──────┼──────────────┤
│十│附表一編號│少年楊○○所│98年3 月5 日│B ：你有空嗎。              │
│三│十三之犯罪│持用00000000│晚上7 時10分│A ：有阿，你說。            │
│  │事實      │99號行動電話│            │B ：我要東西。              │
│  │          │（代號B） 撥│            │A ：你要「上面」或「下面」。│
│  │          │打丁○○所持│            │B ：都要。                  │
│  │          │用0000000000│            │A ：但是現在軟的。          │
│  │          │號行動電話（│            │B ：怎樣說軟的。            │
│  │          │代號A）     │            │A ：就沒之前那批那麼好。    │
│  │          │            │            │B ：感覺是怎樣。            │
│  │          │            │            │A ：還好，看人家體質，沒之前│
│  │          │            │            │    那麼高。                │
│  │          │            │            │B ：喔，要算多少。          │
│  │          │            │            │A ：幾個？                  │
│  │          │            │            │B ：1 個。                  │
│  │          │            │            │A ：1 個很難算。            │
│  │          │            │            │B ：「K 」勒。              │
│  │          │            │            │A ：之前不是5 嗎。          │
│  │          │            │            │B ：對阿，較好的啦，都不會NO│
│  │          │            │            │    。                      │
│  │          │            │            │A ：現在的東西不會NO，還要在│
│  │          │            │            │    找，我怎麼有辦法。      │
│  │          │            │            │B ：我「K 」要2 ，「丸ㄚ」要│
│  │          │            │            │    1 。                    │
│  │          │            │            │A ：你也不要說的那麼明顯。  │
│  │          │            │            │B ：好。                    │
│  │          │            │            │A ：我算一下。              │
│  │          │            │            │B ：我「上面」要1 ，「下面」│
│  │          │            │            │    要2 。                  │
│  │          │            │            │A ：算現在丸阿較... 不是. . │
│  │          │            │            │    現在上面較軟，下面有換。│
│  │          │            │            │B ：下面較好啦。            │
│  │          │            │            │A ：他就這樣來，我是怎樣用比│
│  │          │            │            │    較好給你。              │
│  │          │            │            │B ：你感覺好還是不好。      │
│  │          │            │            │A ：還好啦。                │
│  │          │            │            │B ：好啦。                  │
│  │          │            │            │A ：不然這樣啦，不是很好，我│
│  │          │            │            │    向你減2 小張，1 張半就好│
│  │          │            │            │    。                      │
│  │          │            │            │B ：1 千5 喔。              │
│  │          │            │            │A ：這樣可以吧？            │
│  │          │            │            │B ：我要湊成2 千，我要「下面│
│  │          │            │            │    」3 。                  │
│  │          │            │            │A ：好啦。                  │
│  │          │            │            │B ：這樣沒有打折喔。        │
│  │          │            │            │A ：就已經減2 張了。        │
│  │          │            │            │B ：「下面」還多1 ㄟ。      │
│  │          │            │            │A ：等一下我算一下，不然這樣│
│  │          │            │            │    「上」2 「下」4 ，2 張半│
│  │          │            │            │    ，我向你減4 小張，看你啦│
│  │          │            │            │    ，1 組我就向你減2 張，1 │
│  │          │            │            │    組就是1 上2 下，現在上沒│
│  │          │            │            │    有之前那麼好，7 嗎5 對吧│
│  │          │            │            │    ，1 組是不是要17。      │
│  │          │            │            │B ：嗯阿。                  │
│  │          │            │            │A ：我這樣是不是就減2 小張，│
│  │          │            │            │    你拿1 組我就減2 小張，這│
│  │          │            │            │    樣我就很阿莎莉。        │
│  │          │            │            │B ：我上面那麼多粒幹什麼，不│
│  │          │            │            │    然上面1 下面4 ，算21就好│
│  │          │            │            │    。                      │
│  │          │            │            │A ：1 上4 下喔。            │
│  │          │            │            │B ：嗯。                    │
│  │          │            │            │A ：這樣我了錢勒。          │
│  │          │            │            │B ：好啦，24就2 張半。      │
│  │          │            │            │A ：嗯阿。                  │
│  │          │            │            │B ：好啦。                  │
│  │          │            │            │A ：我沒向你勉強。          │
│  │          │            │            │B ：沒關係我可以先留著要玩的│
│  │          │            │            │    的時候再玩。            │
│  │          │            │            │A ：好，也是過去那裡找你喔。│
│  │          │            │            │B ：游泳池那邊不是又1 個牌樓│
│  │          │            │            │    。                      │
│  │          │            │            │A ：哪裡。                  │
│  │          │            │            │B ：游泳池前面不是有1 條路。│
│  │          │            │            │A ：那條路一直進來有1 間大廟│
│  │          │            │            │    。                      │
│  │          │            │            │B ：嗯。                    │
│  │          │            │            │A ：到大廟再打給你。        │
│  │          │            │            │B ：趕快喔。                │
│  │          │            │            │A ：好啦。                  │
│  │          ├──────┼──────┼──────────────┤
│  │          │丁○○所持用│98年3 月5 日│A ：廟是大間還是小間的。    │
│  │          │0000000000號│晚上9 時48分│B ：大間。                  │
│  │          │行動電話（代│            │A ：一直進去順著溝阿邊走。  │
│  │          │號A） 撥打少│            │B ：嗯。                    │
│  │          │年楊○○所持│            │A ：快到了。                │
│  │          │用0000000000│            │B ：好。                    │
│  │          │號行動電話（│            │                            │
│  │          │代號B）     │            │                            │
└─┴─────┴──────┴──────┴──────────────┘
附表四：丁○○與丙○○共同販賣之通訊監察譯文
┌─┬─────┬──────┬──────┬──────────────┐
│編│證明之犯罪│通訊聯絡方式│通訊開始時間│通訊監察譯文                │
│號│事實      │            │            │                            │
├─┼─────┼──────┼──────┼──────────────┤
│一│附表二編號│乙○○所持用│97年7 月22日│B ：你好。                  │
│  │一之犯罪事│0000000000號│晚上10時35分│A ：你要找文學喔。          │
│  │實        │行動電話（代│            │B ：恩。                    │
│  │          │號B） 撥打楊│            │A ：他去當兵勒，你要東西嗎。│
│  │          │文學所持用09│            │B ：對對，你現在人在哪裡。  │
│  │          │00000000號行│            │A ：我現在要去溪湖。        │
│  │          │動電話（代號│            │B ：你多久會到溪湖。        │
│  │          │A）（由彭吉 │            │A ：10分鐘。                │
│  │          │翎接聽）    │            │B ：不然我們約個地方相等。  │
│  │          │            │            │A ：不然糖廠門口相等。      │
│  │          │            │            │B ：好ㄚ。                  │
│  │          │            │            │A ：我到糖廠門口再打電。    │
│  │          ├──────┼──────┼──────────────┤
│  │          │丙○○以楊文│97年7 月22日│B ：你好。                  │
│  │          │學所持用0910│晚上10時48分│A ：你在哪裡。              │
│  │          │231515號行動│            │B ：我快到了。              │
│  │          │電話（代號A │            │A ：我在外面妳就看的到了，閃│
│  │          │）撥打乙○○│            │    黃燈這裡。              │
│  │          │所持用096112│            │B ：好。                    │
│  │          │3534號行動電│            │                            │
│  │          │話（代號B） │            │                            │
├─┼─────┼──────┼──────┼──────────────┤
│二│附表二編號│甲○○所持用│98年2 月24日│B ：你拿1 套過來我家給我。  │
│  │二之犯罪事│0000000000號│凌晨2 時11分│A ：要等一下。              │
│  │實        │行動電話（代│            │B ：拿過來蓮花池這裡。      │
│  │          │號B） 撥打楊│            │A ：是拿過去櫻花還是你家。  │
│  │          │文學所持用09│            │B ：我家。                  │
│  │          │00000000號行│            │A ：好啦。                  │
│  │          │動電話（代號│            │B ：快一點。                │
│  │          │A）         │            │                            │
│  │          ├──────┼──────┼──────────────┤
│  │          │丙○○以楊文│98年2 月24日│A ：筱雯喔，我們現在在路上要│
│  │          │學所持用0910│凌晨2 時29分│    過去了。                │
│  │          │231515號行動│            │B ：ㄛ那麼久。              │
│  │          │電話（代號A │            │A ：好啦快到了。            │
│  │          │）撥打甲○○│            │B ：阿多少。                │
│  │          │所持用096051│            │A ：等一下叫文學跟你說好了，│
│  │          │6727號行動電│            │    我也不知道。            │
│  │          │話（代號B） │            │B ：1 套。                  │
│  │          │            │            │A ：喔1 套，好啦，OK、OK我們│
│  │          │            │            │    馬上到。                │
│  │          │            │            │B ：好。                    │
└─┴─────┴──────┴──────┴──────────────┘
附表五：
┌──┬──────────────────────────┬──┬───┐
│編號│物品名稱                                            │數量│所有人│
├──┼──────────────────────────┼──┼───┤
│一  │第二級毒品MDMA（白色圓形藥錠，原為10顆，採樣1 顆鑑定│9 顆│丁○○│
│    │，驗後淨重合計2.7 公克）                            │    │      │
├──┼──────────────────────────┼──┼───┤
│二  │第三級毒品愷他命（紫色圓形藥錠，原為9 顆，採樣1 顆鑑│8 顆│丁○○│
│    │定，驗後淨重合計2.4 公克）                          │    │      │
├──┼──────────────────────────┼──┼───┤
│三  │第三級毒品愷他命及其包裝袋（白色晶體，驗後淨重合計  │9 包│丁○○│
│    │5.14公克，包裝袋總重1.98公克）                      │    │      │
├──┼──────────────────────────┼──┼───┤
│四  │NOKIA 牌行動電話（含0000000000號門號卡1枚）         │1 支│丁○○│
├──┼──────────────────────────┼──┼───┤
│五  │電子磅秤                                            │2 台│丁○○│
├──┼──────────────────────────┼──┼───┤
│六  │夾鏈袋                                              │1 包│丁○○│
└──┴──────────────────────────┴──┴───┘

司法院資訊處製作；財團法人民間司法改革基金會備份。
